【裁判字號】    97,易,650
【裁判日期】    980122
【裁判案由】    竊盜
【裁判全文】
臺灣嘉義地方法院刑事判決               97年度易字第650號
    公  訴  人  臺灣嘉義地方法院檢察署檢察官
    被      告  乙○○
                          (
上列被告因竊盜案件，經檢察官提起公訴（97年度偵字第6422號
），本院判決如下：
    主  文
乙○○竊盜，處拘役拾日，如易科罰金，以新臺幣壹仟元折算
壹日。
    犯罪事實
一、乙○○於民國97年8月6日上午9時54分許，在嘉義市○○○
    路284號前，竊取甲○○所有之腳踏車1輛得手。因乙○○為
    甲○○於上址設置之監視器錄得竊取腳踏車畫面，嗣甲○○
    公司員工於97年8月24日晚上8時30分許，在嘉義市中正公園
    發現乙○○與錄影監視畫面所錄得之竊盜行為人特徵相符，
    因而報警查獲，始循線查獲上情。
三、案經嘉義市警察局第二分局報告臺灣嘉義地方法院檢察署檢
    察官偵查起訴。
    理  由
一、按刑事訴訟法159條之5第2項所定：「當事人、代理人或辯
    護人於法院調查證據時，知有第159條第1項不得為證據之情
    形，而未於言詞辯論終結前聲明異議者，視為有前項之同意
    。」乃係基於證據資料愈豐富，愈有助於真實發現之理念，
    酌採當事人進行主義之證據處分權原則，承認傳聞證據於一
    定條件內，得具證據適格。此種「擬制同意」，因與同條第
    1項之明示同意有別，實務上常見當事人等係以「無異議」
    或「沒有意見」表示之，斯時倘該證據資料之性質，已經辯
    護人閱卷而知悉，或自起訴書、原審判決書之記載而了解，
    或偵、審中經檢察官、審判長、受命法官、受託法官告知，
    或被告逕為認罪答辯或有類似之作為、情況，即可認該相關
    人員於調查證據之時，知情而合於擬制同意之要件（最高法
    院97年台上字第2892號刑事判決意旨參照）。查本件認定事
    實所引用之證據方法（包括證人之證述及文書等證據），業
    經本院於審理時告以要旨並提示予被告乙○○表示無意見，
    揆諸前揭說明，可認為同意作為證據；而本院審酌該陳述作
    成時之情況，認為適當，自具有證據能力，而得採為證據，
    合先敘明。
二、訊據被告乙○○矢口否認有何竊盜犯行，於警詢時辯稱：被
    害人甲○○腳踏車遭竊當時，其人在嘉義市中正公園，並不
    在竊案發生地點，其非錄影監視畫面翻拍照片內的男子云云
    ；於本院審理時初則辯稱：其非錄影監視畫面翻拍照片內之
    人，腳踏車是別人偷的云云，嗣又辯稱：其非竊取腳踏車之
    人，錄影監視畫面雖顯示其有碰到腳踏車，但這是因為腳踏
    車倒了，其要幫忙扶起來，並非竊取云云。經查：被告於上
    揭時、地竊取被害人甲○○所有腳踏車之犯行，經被害人甲
    ○○於警詢中指訴及偵查中以證人身分結證甚詳，並有被害
    報告單、錄影監視畫面擷取照片四張、被告97年8月24日晚
    上9時於嘉義市警察局第二分局北門派出所辦公室拍攝之照
    片照片6張在卷可稽。被告雖以前詞置辯，惟查：
  (一)上揭錄影監視畫面擷取照片與被告97年8月24日攝於北門派
    出所辦公室之照片相比對，不論衣著、髮禿程度與位置、駝
    背之程度及姿態，均與被告相同，可見被告應係錄影監視畫
    面擷取照片所示竊取腳踏車之人，被告辯稱：其於上揭腳踏
    車遭竊時間，未行經腳踏車遭竊地點，且錄影監視畫面擷取
    照片所示並非其本人一節，不足採信。
  (二)再者，依照上述錄影監視畫面擷取照片所示，被告在97年8
    月6日上午9時53分19秒許，行經上揭地點，腳踏車停放在人
    行道上，並未傾倒，同日上午9時54分09秒許，被告碰觸該
    腳踏車把手，同日上午9時54分10秒被告開始移動該腳踏車
    ，同日上午9時54分12秒，被告推行該腳踏車離開人行道，
    往柏油路面移動，故由上述錄影監視畫面擷取照片之順序觀
    之，被告主觀上應有將該腳踏車據為己有之意，且客觀上有
    竊取該腳踏車之行為，被告辯稱：其係因腳踏車倒下，故幫
    忙扶起云云，不足採信。
    綜上所述，本件事證明確，被告竊盜犯行堪以認定。
三、核被告所為，係犯刑法第320條第1項之竊盜罪。爰審酌被告
    僅小學畢業之智識程度、平日居無定所，以公園為家，無工
    作能力，年已近七旬（30年1月23日生）之個人狀況，前有
    多次竊盜前科，有臺灣高等法院被告前案紀錄表1份在卷可
    查，素行非佳，所竊取之腳踏車價值非鉅，惟犯後辯詞反覆
    ，態度不佳等一切情狀，量處如主文所示之刑，並諭知易科
    罰金之折算標準，以資懲儆。
據上論斷，應依刑事訴訟法第299條第1項前段、第284條之1，刑
法第320條第1項、第41條第1項前段，刑法施行法第1條之1第1項
、第2項前段，判決如主文。
本案經檢察官姜智仁到庭執行職務。
中    華    民    國    98    年    1     月    22    日
                        刑事第六庭 法 官  林坤志
上列正本證明與原本無異。
如不服本判決，應於判決送達後10日內向本院提出上訴狀（應附
繕本）。告訴人或被害人如對於本判決不服者，應具備理由請求
檢察官上訴，其上訴期間之計算係以檢察官收受判決正本之日期
為準。
中    華    民    國    98    年    1     月    22    日
                                    書記官  黃意雯
附錄本件論罪科刑法條：
刑法第320條第1項
意圖為自己或第三人不法之所有，而竊取他人之動產者，為竊盜
罪，處 5 年以下有期徒刑、拘役或 5 百元以下罰金。


司法院資訊處製作；財團法人民間司法改革基金會備份。
